# 固定资产更新改造的账务处理

提问人：18303414807 时间：2022-12-13 15:35:46
陈老师，您好！咨询您个问题。 被审计单位本年对某项固定资产进行更新改造，出售了部分拆除更换的设备零部件。由于该固定资产在当时转固时未区分明细，所以拆除更换的设备零部件无法取得对应原值和折旧，想请问陈老师出售这部分设备零部件如何进行账务处理。
被审计单位更新改造支出目前未取得工程结算书，仍在在建工程核算。
祝陈老师身体健康，工作顺利！

回答人：chenyiwei
出售被拆下来的废旧零部件时，如果这部分零部件原先入账时的成本不能单独确定，则按照处置价款确认营业外收入，同时将替换上去的新部件的成本直接费用化处理。

提问人：18303414807 时间：2022-12-14 14:46:18
陈老师，这样进行处理需要考虑废旧部件和更换部件的价值吗？废旧部件出售价款 6 万余元，新更换的部件 130 多万元（厂房高压电增容项目）

回答人：chenyiwei
金额大小不是主要考量因素。

提问人：18303414807 时间：2022-12-15 09:17:27
陈老师，废旧零部件出售价款 6 万元，确认营业外收入可以，但是新更换部件 130 万元，记固定资产是否更合适。

回答人：chenyiwei
新部件替换支出是为了维持原有的产出能力，而不是增加未来经济利益流入潜力。因此在未对被替换的原部件单独确认固定资产的情况下，不可以将新部件支出资本化。